【裁判字號】    98,上訴,613
【裁判日期】    980316
【裁判案由】    偽造文書等
【裁判全文】
臺灣高等法院臺中分院刑事判決         98年度上訴字第613號
上  訴  人
即  被  告  甲○○
上列上訴人因偽造文書等罪，不服臺灣臺中地方法院98年度訴緝
字第5號中華民國98年2月4日第一審判決(起訴案號：臺灣臺中地
方法院檢察署94年度偵緝字第621號)，提起上訴，本院判決如下
：
    主  文
上訴駁回。
    理  由
一、按「依刑事訴訟法第350條、第361條、第362條、第367條規
    定，不服地方法院之第一審判決而上訴者，須提出上訴書狀
    ，並應敘述具體理由，為上訴必備之程式；其所提出之書狀
    未敘述上訴理由，或僅曾以言詞陳述上訴理由者，均應於上
    訴期間屆滿後20日內補提理由書於第一審法院。第一審法院
    經形式審查，認逾期未補提上訴理由者，應定期間先命補正
    ；逾期未補正者，為上訴不合法律上之程式，應以裁定駁回
    。倘已提出上訴理由，但所提非屬具體理由者，則由第二審
    法院以上訴不合法律上之程式，判決駁回。而所謂具體理由
    ，必係依據卷內既有訴訟資料或提出新事證，指摘或表明第
    一審判決有何採證認事、用法或量刑等足以影響判決本旨之
    不當或違法，而構成應予撤銷之具體事由，始克當之（例如
    ：依憑證據法則具體指出所採證據何以不具證據能力，或依
    憑卷證資料，明確指出所為證據證明力之判斷如何違背經驗
    、論理法則）；倘僅泛言原判決認定事實錯誤、違背法令、
    量刑失之過重或輕縱，而未依上揭意旨指出具體事由，或形
    式上雖已指出具體事由，然該事由縱使屬實，亦不足以認為
    原判決有何不當或違法者（例如：對不具有調查必要性之證
    據，法院未依聲請調查亦未說明理由，或援用證據不當，但
    除去該證據仍應為同一事實之認定），皆難謂係具體理由，
    俾與第二審上訴制度旨在請求第二審法院撤銷、變更第一審
    不當或違法之判決，以實現個案救濟之立法目的相契合，並
    節制濫行上訴」(最高法院97年台上字第892號判決可資參照
    ）。
二、經查，上訴人即被告甲○○（以下稱被告）因不服臺灣臺中
    地方法院第一審判決而於法定上訴期間之 98年2月18日向原
    審法院提起上訴，然其上訴略以：伊只有提供所借同事乙○
    ○之身分證及簽立切結書，並無參與買賣之行為，原審判決
    實有違誤云云。其就第一審判決究有何具體事由，致判決不
    當或違法，並無一語涉及，自非屬得上訴第二審之具體理由
    。況被告於原審亦已坦承：伊當時確有懷疑該支手機的來源
    有問題，且伊確有冒用乙○○之名義出賣該支手機等語在卷
    （見原審訴緝卷第42、82頁），核與證人乙○○於警詢指訴
    之情節相符（見偵字第10226號卷第26、27頁)，是被告上訴
    意旨空言指稱：伊係借用乙○○之身份證云云，並未提出任
    何具體事證，顯屬無稽，被告並未提出具體之上訴理由，空
    言泛稱原判決違法，揆諸上開說明，本院應以其上訴不合法
    律上程式，不經言詞辯論，逕予判決上訴駁回。
三、依刑事訴訟第367條前段、第372條，判決如主文。
中    華    民    國    98    年    3     月    16    日
            刑事第十庭    審判長法  官  林  照  明
                                法  官  林  欽  章
                                法  官  蔡  名  曜
以上正本證明與原本無異。
如不服本判決應於收受送達後10日內向本院提出上訴書狀，其未
敘述上訴之理由者，並得於提起上訴後10日內向本院補提理由書
（均須按他造當事人之人數附繕本）「切勿逕送上級法院」。
                                書記官  劉  恒  宏
中    華    民    國    98    年    3     月    16    日


司法院資訊處製作；財團法人民間司法改革基金會備份。
